【裁判字號】    98,易,972
【裁判日期】    980922
【裁判案由】    恐嚇
【裁判全文】
臺灣桃園地方法院刑事判決               98年度易字第972號
公訴人  臺灣桃園地方法院檢察署檢察官
被  告  甲○○
上列被告因恐嚇危害安全案件，經檢察官聲請以簡易判決處刑（
97年度偵字第25868 號），本院認不得以簡易判決處刑，適用通
常程序審判，茲判決如下：
    主  文
本件免訴。
    理  由
一、按案件曾經判決確定者，應諭知免訴之判決，刑事訴訟法第
    三百零二條第一款定有明文。又訴訟上所謂一事不再理之原
    則，關於實質上一罪或裁判上一罪，亦均有其適用，最高法
    院60年臺非字第77號著有判例。
二、本件公訴意旨略以：被告甲○○與0000-0000 （下稱A 女）
    原為同居男女朋友，而甲○○於2 人交往期間，曾得A 女同
    意後，拍攝A 女個人裸照、以及A 女與甲○○性愛過程之照
    片（上開裸照及性愛照片正確數目不詳，至少合計129 幀，
    下稱系爭照片）。嗣於民國97年間，A 女向甲○○表示想分
    手之意願，然甲○○不願放棄，遂以其持有系爭照片此事向
    A 女要脅，A 女見無法與甲○○就分手此事協談，索性避不
    見面，欲籍此方式遠離甲○○，然甲○○為使A 女出面談判
    ，竟基於恐嚇危害A 女名譽之犯意，於97年09月20日前數日
    ，在其位在桃園縣桃園市○○○街348 號8 樓之住處，以該
    處之電腦連上網際路後，將系爭照片上傳至其向「無名小站
    」所申請、帳號為「SUNNY232643 」網路相簿之空間內，並
    依拍攝之時間、地點，於設定開啟資料夾之密碼後，分別上
    傳至「火車站外拍」、「台中亞曼尼」、「東豐走廊外拍」
    、「映涵飯店內拍」、「愛的小寶拍拍」、「臻愛一世」、
    「薇閣」等7 個設有密碼之資料匣內，隨後並將開啟上開資
    料匣之密碼以行動電話簡訊傳送予A 女知悉，致A 女上網觀
    看系爭照片後，心生畏懼而足生危害於名譽，因認被告涉有
    刑法第三百零五條之恐嚇危害安全罪嫌。經查被告另因與A
    女原為同居之男女朋友，2 人具有家庭暴力防治法第3 條第
    2 款所定之家庭成員關係。被告於97年07月11日13時30分許
    ，在桃園縣桃園市夢公園區○○○街附近與A 女發生爭執後
    ，竟徒手毆打A 女成傷，且因被告先前曾多次以要將A 女裸
    照透過網路散佈相脅，A 女遂向本院聲請核發保護令，業經
    本院先於97年07月17日，以97年度暫家護字第289 號裁定核
    發暫時保護令，裁定被告不得對A 女實施身體或精神上不法
    侵害之行為；後於同年09月04日，另以97年度家護字第740
    號裁定核發通常保護令裁定：被告不得對A 女實施身體或精
    神上不法侵害之行為；被告不得直接或間接對A 女為騷擾、
    接觸、跟蹤、通話、通信之行為；被告應遠離A 女住居所及
    工作場所各至少100 公尺；被告應將A 女之照片、影片交付
    A 女；保護令有效期間為1 年，並已透過警方執行告誡並命
    被告遵守上開保護令。詎被告竟基於違反保護令之犯意，除
    未依上開保護令之命令將A 女之照片、影片交付A 女外，更
    自上開通常保護令有效期間之97年09月12日起至同年10月21
    日止，接續多次以傳手機簡訊（將近200 則）、撥打電話（
    至少16通）及前往A 女工作場所等方式，違反法院所為上述
    禁止實施家庭暴力等行為之通常保護令裁定之事實，經本院
    於98年02月04日以本院98年度桃簡字第322 號刑事簡易判決
    判處有期徒刑3 月，於98年03月05日確定，並於98年06月10
    日易科罰金執行完畢，此有臺灣高等法院被告前案紀錄表01
    份、本院98年度桃簡字第322 號刑事簡易判決影本01份可按
    。本件被告之上開恐嚇危害安全行為，係於前揭保護令有效
    期間內之97年09月20日前數日所為，其該恐嚇危害安全之行
    為，係對於A 女實施精神上不法侵害之行為，與上開確定判
    決之於上開期間內多次以傳手機簡訊（將近200 則）、撥打
    電話（至少16通）及前往A 女工作場所等方式之直接對A 女
    為騷擾、通話、通信之行為，均為其違反保護令之部分行為
    ，且本件其係以行動電話簡訊傳送上開資料匣密碼予A 女知
    悉之方式，其此部分所傳簡訊，亦為上開確定判決所認多次
    以傳手機簡訊（近200 則）對A 女為騷擾、通信行為之一部
    分。足認本件被告所涉恐嚇危害安全犯行與上開確定判決之
    被告違反保護令犯行為一行為所犯，有想像競合犯裁判一罪
    關係，為該確定判效力所及。揆之首揭規定，本件應諭知免
    訴之判決，並不經言詞辯論為之。
三、本件係檢察官聲請簡易判決處刑之案件，因有刑事訴訟法第
    四百五十一條之一第四項但書第三款情形，改依通常程序審
    判。
四、據上論斷，應依刑事訴訟法第第四百五十二條、第三百零二
    條第二款、第三百零七條，判決如主文。
中    華    民    國    98    年    9     月    22    日
                        臺灣桃園地方法院刑事第三庭
                            法  官  謝  順  輝
以上正本證明與原本無異。
如不服本判決應於收受判決正本後10日內向本院提出上訴書狀（
應附繕本），並應敘述具體理由，上訴於臺灣高等法院。其未敘
述上訴理由者，應於上訴期間屆滿後20日前向本院補提上訴理由
書狀（應附繕本）。
                            書記官  張  筆  隆
中    華    民    國    98    年    9     月    23    日


司法院資訊處製作；財團法人民間司法改革基金會備份。
